臺灣臺北地方法院小額民事判決
111年度北小字第500號
原      告  新安東京海上產物保險股份有限公司

法定代理人  陳忠鏗  
訴訟代理人  羅天君  
被      告  蔡幸吟    原籍設臺北市松山區健康路325巷24弄1


上列當事人間請求損害賠償事件，本院於民國111年4月15日言詞
辯論終結，判決如下︰
    主      文
被告應給付原告新臺幣33,018元，及自民國111年3月27日起至清
償日止，按週年利率5％計算之利息。
訴訟費用新臺幣1,000元由被告負擔。
本判決得假執行。但被告如以新臺幣33,018元為原告預供擔保，
得免為假執行。
    理由要領
一、原告主張：被告於民國109年11月5日14時許，駕駛車牌號碼
    000－0000號自用小客車（下稱被告車輛），行經臺北市松山
    區南京東路5段與吉祥路口處時，因支線道車未讓幹線道車
    先行之過失，碰撞原告所承保、訴外人張晴所有，並由訴外
    人徐敏健駕駛之車牌號碼0000－00號自用小客車（下稱系爭
    車輛），造成系爭車輛受有損壞（下稱系爭事故），系爭車
    輛經送修復後，原告本於保險責任賠付維修費用新臺幣（下
    同）70,179元（包含工資10,660元、烤漆費用18,229元、零
    件41,290元），而因為新換零件經計算5年折舊後僅存4,129
    元，故加計前述費用中之工資10,660元、烤漆費用18,229元
    後，合計為33,018元（計算式為：4,129＋10,660＋18,229＝33
    ,018。原告並當庭縮減訴之聲明，依法應予准許）等情，業
    據原告提出系爭車輛行照、訴外人徐敏健之汽車駕駛執照、
    系爭車輛毀損照片、當事人登記聯單、初步分析研判表、現
    場圖、估價單、電子發票證明聯、車輛維修保險賠款付承修
    廠商同意書等件可證（見本院卷第17至37頁）。並經本院依
    職權調取臺北市政府警察局交通警察大隊系爭事故調查卷宗
    （見本院卷第51至63頁）核閱無誤。復參以本件起訴狀繕本
    及本院之言詞辯論通知書均已於相當時期合法送達通知被告
    ，被告未於言詞辯論期日到場爭執，亦未提出書狀答辯以供
    本院斟酌，本院依卷證資料，已堪信原告主張之事實應為真
    正，是原告所為前揭主張，應堪信為真實。從而，原告依保
    險法第53條、民法第184條第1項前段、第191條之2前段、第
    196條等規定，提起本件訴訟，請求被告給付原告33,018元
    ，及自起訴狀繕本送達翌日即111年3月27日起（見本院卷第
    93至97頁）至清償日止，按週年利率5％計算之利息，經核與
    本件卷證資料相符，為有理由，應予准許。
二、本件係就民事訴訟法第436條之8適用小額訴訟程序所為被告
    敗訴之判決，依同法第436條之20之規定，應依職權宣告假
    執行；並依同法第436條之23準用同法第436條第2項適用同
    法第392條第2項之規定，依職權宣告被告如預供擔保，得免
    為假執行。
三、按適用小額訴訟程序事件法院為訴訟費用之裁判時，應確定
    其費用額，民事訴訟法第436條之19定有明文，爰依後附計
    算書確定本件訴訟費用額如主文第2項所示。
四、訴訟費用負擔之依據：民事訴訟法第78條。
中　　華　　民　　國　　111 　年　　4 　　月　　18　　日
　　　　　　　　　臺北簡易庭  法　官　徐千惠　　　
以上正本係照原本作成。
如不服本判決，須以違背法令為理由，應於判決送達後20日內向
本庭（臺北市○○區○○○路0段000巷0號）提出上訴狀（須按他造當
事人之人數附繕本）。如委任律師提起上訴者，應一併繳納上訴
審裁判費。
中　　華　　民　　國　　111 　年　　4 　　月　　18　　日
                              書記官  蘇冠璇
訴訟費用計算書
項　　　　目             金 　額（新臺幣）　　   備註
第一審裁判費　　　          1,000元
合　　　　計　　　          1,000元
附錄：
一、民事訴訟法第436條之18第1項：判決書得僅記載主文，就當
    事人有爭執事項，於必要時得加記理由要領。
二、民事訴訟法第436條之24第2項：　　
　　對於小額程序之第一審裁判上訴或抗告，非以其違背法令為
    理由，不得為之。
三、民事訴訟法第436條之25：　　
　　上訴狀內應記載上訴理由，表明下列各款事項：
    ㈠原判決所違背之法令及其具體內容。
    ㈡依訴訟資料可認為原判決有違背法令之具體事實。
四、民事訴訟法第436條之32條第2項：
　　第438條至第445條、第448條至第450條、第454條、第455條
    、第459條、第462條、第463條、第468條、第469條第1款至
    第5款、第471條至第473條及第475條第1項之規定，於小額
    事件之上訴程序準用之。